【裁判字號】    90,易緝,12
【裁判日期】    900404
【裁判案由】    妨害自由等
【裁判全文】
臺灣臺南地方法院刑事判決                            九十年度易緝字第一二號
    公  訴  人  臺灣台南地方法院檢察署檢察官
    被      告  癸○○
右列被告因妨害自由等案件，經檢察官提起公訴（八十九年度偵字第三七九四號）及
移送併辦（八十九年度偵字第四二九二號、八十九年度偵字第一一六四三號、九十年
度偵字第一九九六號、九十年度偵緝字第二六號、九十年度營偵字第七號），本院判
決如左：
    主  文
癸○○常業詐欺，處有期徒刑貳年。
扣案偽造之憲兵勤務調查員識別證貳張均沒收。
    事  實
一、癸○○基於意圖為自己不法所有之常業詐欺犯意，自民國（下同）八十八年五月
    三十一日起，至八十九年十月十三日止，持其所偽造之憲兵勤務調查員識別證，
    找現役軍人為下手對象，以冒充憲兵勤務調查員身分，向現役軍人盤查，並喝令
    為立正、蹲下、脫鞋、伏地挺身等動作，使人行無義務之事，復假藉調查身分或
    資料之機會，乘機竊取對方背包或皮夾內之提款卡或其他財物，並以逼問或套問
    所得之提款卡密碼，意圖為自己不法之所有，在自動付款機器上，以輸入提款卡
    密碼之不正方法，詐領他人存在銀行帳戶財物之方式，分別於：八十八年五月
    三十一日十五時許，在台南縣仁德鄉仁愛村一千二百六十二號台南機場附近之郵
    局前，命丙○○立正站好，竊取其皮夾內現金新台幣（下同）五千元及提款卡一
    張，並持提款卡冒領三萬六千元。八十八年七月八日十三時四十分許，在國軍
    八一四醫院內，向壬○○騙取提款卡一張，並持提款卡冒領一萬五千元。八十
    八年十月六日，在高雄縣岡山火車站附近巷內，向辰○○竊取提款卡一張，並持
    該提款卡冒領七萬二千元。八十九年三月四日二十時許，在台南市遠東百貨公
    司前，竊取甲○○之提款卡一張，持該提款卡冒領一萬零七百元。八十九年三
    月十三日十七時三十分許，在台南市體育場附近巷內，命庚○○為伏地挺身、罰
    站，竊取行動電話一具。八十九年三月十四日十九時許，在台南市○○路○段
    一四一巷口，命子○○蹲下、脫鞋，並翻查子○○攜帶之隨身背包，適有員警巡
    邏發現，癸○○急忙奔逃，經警追捕緝獲，並扣得偽造之憲兵勤務調查員識別證
    一張。於翌日經台灣台南地方法院檢察署檢察官偵訊後，以三萬元交保。八十
    九年四月二十七日十時三十分許，在台南縣永康市砲兵學校附近，命丁○○罰站
    ，再竊取丁○○之提款卡，並持提款卡冒領一萬四千元。八十九年五月六日十
    三時五十分許，在台南市遠東百貨公司一樓，命卯○○靜坐於地，竊取提款卡及
    信用卡各一張。八十九年五月三十一日二十時三十分許，在台南縣永康市砲兵
    學校附近，以同上方式，竊取辛○○之駕駛執照一張。八十九年六月二十一日
    十九時五十分許，在台南縣仁德鄉○○○路交流道附近某廟宇前，向寅○騙取提
    款卡一張，並持提款卡冒領三千八百元。八十九年七月二十四日十六時四十分
    許，在台南縣歸仁鄉○○路，命乙○○立正、伏地挺身，並竊取提款卡二張，持
    提款卡冒領八萬六千一百元。八十九年九月三十日十二時三十分許，在台南市
    東帝士百貨公司五樓，命戊○○罰站，竊取提款卡、信用卡及身分證各一張，並
    持提款卡冒領一萬元。八十九年十月十三日十四時許，在台南市民生綠園附近
    巷內，命丑○○罰站，竊取提款卡二張，並持提款卡冒領七千五百元。九十年
    一月五日九時三十分許，在台中縣太平市○○路○段一００巷內，向己○○盤查
    ，命己○○不得亂動，趁機竊取提款卡一張後逃逸，經巡邏員警發現追躡，於同
    日上午十時四十分許，在台中縣太平市○○路三十八號旁空地當場逮捕，並自癸○○身上起出上揭提款卡一張及偽造之憲兵勤務調查員識別證一張。
二、案經台南市警察局第二分局移送台灣台南地方法院檢察署檢察官偵查起訴及移送
    併辦。
    理  由
一、右揭事實迭據被告癸○○於警訊、偵查及本院審理中供承不諱，核與被害人丙○○、壬○○、辰○○、甲○○、子○○、庚○○、丁○○、卯○○、辛○○、寅
    ○、乙○○、戊○○、丑○○、己○○等人分別於憲兵隊調查筆錄中指訴情節相
    符，並有被告二次為警查獲時扣得之偽造憲兵勤務調查員識別證各一張在卷可佐
    ，被告自白核與事實相符，其供述應堪採信，本件事證明確，被告犯行足以認定
    。
二、按被告癸○○自八十八年五月底起至九十年一月五日被查獲時止，先後多次以同
    樣手法詐騙他人財物，其顯係恃此營生，核其上揭所為，係犯刑法第二百十六條
    、第二百十二條行使偽造特種文書罪、第一百五十八條第一項冒充公務員而行使
    其職權罪、第三百零四條第一項使人行無義務之事罪、第三百二十條第一項竊盜
    罪及第三百四十條之常業詐欺罪。其所犯上開數罪間，有目的、手段之牽連關係
    ，為牽連犯，應從一重之常業詐欺罪處斷。另竊盜罪及常業詐欺罪部分，雖未經
    起訴，唯既與起訴部分有牽連犯之裁判上一罪關係，本院自得併予審理，附此敘
    明。爰審酌被告犯罪之動機、目的、手段、多次犯行對被害人所造成之危害、及
    犯後坦承犯行態度良好等一切情狀，量處如主文所示之刑，以資懲儆。扣案偽造
    之憲兵勤務調查員識別證二張，係被告所有供犯罪所用之物，業據其供承在卷，
    均依法沒收之。
據上論斷，應依刑事訴訟法第二百九十九條第一項前段，刑法第二百十六條、第二百
十二條、第一百五十八條第一項、第三百零四條第一項、第三百二十條第一項、第三
百四十條、第五十五條、第三十八條第一項第二款，罰金罰鍰提高標準條例第一條前
段，判決如主文。
本案經檢察官羅瑞昌到庭執行職務。
中        華        民        國      九十    年    四     月     四    日
                              臺灣臺南地方法院刑事第二庭
                                      法  官  黃  光  進
右正本證明與原本無異
如不服本判決應於送達後十日內向本院提出上訴狀
                                      書記官  陳  怡  吟
中        華        民        國      九十    年    四     月  四    日
附錄本案論罪科刑條文：
刑法第一百五十八條
冒充公務員而行使其職權者，處三年以下有期徒刑、拘役或五百元以下罰金。
冒充外國公務員而行使其職權者，亦同。
刑法第二百一十二條
偽造、變造護照、旅券、免許證、特許證及關於品行、能力服務或其他相類之證書、
介紹書，足以生損害於公眾或他人者，處一年以下有期徒刑、拘役或三百元以下罰金
。
刑法第二百一十六條
行使第二百十條至第二百十五條之文書者，依偽造、變造文書或登載不實事項或使登
載不實事項之規定處斷。
刑法第三百零四條
以強暴、脅迫使人行無義務之事或妨害人行使權利者，處三年以下有期徒刑、拘役或
三百元以下罰金。
前項之未遂犯罰之。
刑法第三百二十條第一項
意圖為自己或第三人不法之所有，而竊取他人之動產者，為竊盜罪，處五年以下有期
徒刑、拘役或五百元以下罰金。
刑法第三百四十條
以犯第三百三十九條之罪為常業者，處一年以上七年以下有期徒刑，得併科五萬元以
下罰金。


司法院資訊處製作；財團法人民間司法改革基金會備份。
